【裁判字號】    97,訴,20
【裁判日期】    970807
【裁判案由】    違反槍砲彈藥刀械管制條例
【裁判全文】
臺灣臺東地方法院刑事判決                97年度訴字第20號
公  訴  人  臺灣臺東地方法院檢察署檢察官
被      告  甲○○
選任辯護人  陳信伍律師
上列被告因違反槍砲彈藥刀械管制條例案件，經檢察官提起公訴
(96年度偵字第899號)，本院判決如下：
    主  文
甲○○未經許可，持有空氣槍，處有期徒刑壹年陸月，併科罰金
新臺幣陸萬元，罰金如易服勞役，以新臺幣壹仟元折算壹日，減
為有期徒刑玖月，併科罰金新臺幣萬元，罰金如易服勞役，以
新臺幣壹仟元折算壹日，扣案之空氣手槍壹枝（槍枝管制編號：
0000000000號）沒收；又未經許可，持有空氣槍，處
有期徒刑壹年陸月，併科罰金新臺幣陸萬元，罰金如易服勞役，
以新臺幣壹仟元折算壹日，減為有期徒刑玖月，併科罰金新臺幣
萬元，罰金如易服勞役，以新臺幣壹仟元折算壹日，扣案之空
氣長槍壹枝 (槍枝管制編號：0000000000號）沒收。
應執行有期徒刑壹年肆月，併科罰金新臺幣伍萬元，罰金如易服
勞役，以新臺幣壹仟元折算壹日。緩刑肆年，並應向臺東縣政府
公庫（臺灣銀行臺東分行帳戶：臺東縣彩繪人生基金；帳號：0
00000000000號）支付新臺幣拾萬元。扣案之空氣
長槍壹枝 (槍枝管制編號：0000000000號）、空氣手
槍壹枝（槍枝管制編號：0000000000號）均沒收。
    犯罪事實
一、甲○○明知可發射金屬具有殺傷力之槍枝，係屬槍砲彈藥刀
    械管制條例所列管之違禁物，未經中央主管機關許可，不得
    持有。竟為供己賞玩，仍基於持有空氣槍之犯意，於民國95
    年8月23日某時，透過裝置在其位於臺東縣臺東市○○路69
    巷11號居住處所之個人電腦設備連結至網際網路「雅虎奇摩
    拍賣網站」上，以其雅虎奇摩之信箱帳號「lidiajerry 」
    ，向真實姓名年籍不詳之網路賣家「fbimannike」，以新臺
    幣 (下同)4,500 元之代價，購買具有殺傷力之403型改造空
    氣手槍1枝(以小型二氧化碳高壓鋼瓶內氣體作為發射動力，
    槍枝管制編號：0000000000號)，旋由該網路賣家將該改造
    空氣手槍郵寄至其上址住處，而未經許可持有該空氣手槍；
    復於同年9月5日某時，在前開同一拍賣網站上，以同一方式
    ，向另一真實姓名年籍不詳之網路賣家「chocky68」，以2,
    650元價格購買具有殺傷力之SP100改造空氣長槍1枝(以小型
    二氧化碳高壓鋼瓶內氣體作為發射動力，槍枝管制編號：00
    00000000號)，放置在其上址住處，未經許可而持有之。嗣
    經警執行網路巡邏勤務時發現，乃於96年3月28日夜間8時50
    分許，持本院核發之搜索票前往甲○○上址住處，經甲○○
    配合提出後，扣得甲○○持有之上開具有殺傷力之改造空氣
    手槍及改造空氣長槍各1枝【另尚有扣得不具殺傷力之TARGE
    T改造長槍 (槍枝管制編號：0000000000號)、不具殺傷力之
    P.BII改造手槍(槍枝管制編號：0000000000號)】各1枝，始
    查悉上情。
二、案經臺北市政府警察局移請臺灣臺東地方法院檢察署檢察官
    偵查起訴。
    理  由
一、程序方面(證據能力部分)：
(一)本案被告甲○○於警詢、檢察官偵訊時不利於己之供述，並
    無出於強暴、脅迫、利誘、詐欺、疲勞訊問、違法羈押或其
    他不正之方法，係出於自由意思，亦未違反法定障礙事由期
    間不得訊問或告知義務之規定而為，復與下述二、之證據所
    顯示之事實具有合致性，依刑事訴訟法第156條第1項、第15
    8條之2規定，應有證據能力。
(二)按被告以外之人於審判外之陳述，雖不符前4條之規定，而
    經當事人於審判程序同意作為證據，法院審酌該言詞陳述或
    書面陳述作成時之情況，認為適當者，亦得為證據。當事人
    、代理人或辯護人於法院調查證據時，知有第159條第1項不
    得為證據之情形，而未於言詞辯論終結前聲明異議者，視為
    有前項之同意，刑事訴訟法第159條之5定有明文。本案判決
    以下所引用各項證據，業經本院於審理時提示並告以要旨，
    且各經檢察官及被告、辯護人表示意見，均未於言詞辯論終
    結聲明異議，本院審酌該等證據之取得過程並無瑕疵，與本
    案待證事實間復具有相當之關聯性，以之為本案證據尚無不
    當，自得採為證據。
二、認定犯罪事實所憑之證據及理由：
    訊據被告甲○○固不否認於上揭時、地購買上開空氣槍，並
    為警查獲之事實，惟矢口否認有違反槍砲彈藥刀械管制條例
    之犯行，辯稱：伊不知道扣案2把空氣槍具有殺傷力。伊在
    網路上購買時，網站上記載一切合法，賣家有附塑膠BB彈，
    沒有附鋼珠。扣案SP100改造空氣長槍，買回來後就是壞的
    ，伊將BB彈放進去會掉出來，查獲後在馬蘭派出所當場測試
    好幾次，無法發射。扣案403改造空氣手槍，買回來後就擺
    著，沒有試過。伊只是買來觀賞用，放在客廳展示櫃上，不
    知道會有殺傷力云云。辯護人則為被告辯護稱：被告購買扣
    案槍枝，均係透過奇摩網站購買，被告購買槍枝係為觀賞使
    用，購買後均陳列在客廳櫥櫃中，被告購買時主觀上即認該
    槍枝係屬合法之玩具槍，購買後並未將玩具槍改造，亦未使
    用二氧化碳高壓鋼瓶、金屬BB彈，此由扣押物品目錄表並未
    扣得該等物品可知，自無法認定被告主觀上能預見扣案玩具
    槍枝具有殺傷力；又扣案槍枝分屬403型空氣手槍、SP100空
    氣長槍，係以小型二氧化碳高壓鋼瓶內之氣體為發射動力，
    若缺乏小型二氧化碳高壓鋼瓶，即與制式手槍欠缺主要組成
    零件一般，不能認係完整之槍枝，且不同廠牌及不同國家製
    造之鋼瓶有不同之動力，使用金屬BB彈與使用塑膠BB彈測試
    結果也不一樣，鑑識人員以自行購買之鋼瓶、金屬BB彈所為
    之鑑定，認被告所持有槍枝具有殺傷力，有違證據法則，且
    不能將鑑識人員自行購買之鋼瓶、金屬BB彈，視為被告所有
    。況扣案403型空氣手槍經測試結果單位面積動能未達24焦
    耳/平方公分，未達刑事警察局認定有殺傷力之程度；扣案
    SP100空氣長槍，查獲時即有漏氣不能擊發情形，在被告主
    觀上認已達於無法使用之程度，自應認為無法發射，無殺傷
    力云云。惟查：
(一)被告於上揭時間先後透過電腦網際網路在「雅虎奇摩拍賣網
    站」上購買扣案之403型改造空氣手槍、SP100改造空氣長槍
    各1枝，後於96年3月28日為警持本院核發之搜索票至其位於
    臺東縣臺東市○○路69巷11號住處，經被告配合提出之事實
    ，業據被告於警詢、偵訊及本院審理時坦認屬實，並有被告
    所使用之雅虎奇摩電子信箱lidiajerry帳號用戶資料及IP登
    入時間等查詢結果 (見本院96年度聲搜字第60號卷第33至34
    頁、第45至47頁，下稱聲搜卷)、雅虎奇摩拍賣網站交易紀
    錄網頁列印資料(見本院卷第23至26頁、聲搜卷10至15頁)、
    本院96年度聲搜字第60號搜索票、臺北市政府警察局刑事警
    察大隊搜索扣押筆錄、扣押物品目錄表 (見聲搜卷第60至64
    頁)、臺北市政府警察局槍枝初步檢視報告表及槍枝照片各1
    份、槍枝蒐證照片影本4張(見警卷第14至16頁、第20至22頁
    )在卷可參。復有403型改造空氣手槍、SP100改造空氣長槍
    各1枝扣案足資佐證，足徵被告此部分之任意性自白與事實
    相符，可以採信，故被告持有上開扣案空氣槍之事實，堪以
    認定。
(二)上開扣案空氣手槍、空氣長槍各1枝，經囑請內政部警政署
    刑事警察局以性能檢驗法、動能測試法鑑定結果：「(一)送鑑
    SP100改造長槍1枝(槍枝管制編號：0000000000號)，認係空
    氣槍，以小型二氧化碳高壓鋼瓶內氣體為發射動力，經測試
    結果，其發射彈丸單位面積動能為47焦耳/平方公尺‧‧‧
    ；(四)送鑑403型改造手槍1枝 (槍枝管制編號：0000000000號
    )，認係空氣槍，以小型二氧化碳高壓鋼瓶內氣體為發射動
    力，經測試結果，其發射彈丸單位面積動能為21.2焦耳/平
    方公尺」，有該局96年5月21日刑鑑字第0960051075號槍彈
    鑑定書一份在卷可考(見偵查卷第6至8頁)。而所謂槍枝具有
    殺傷力之標準，依據司法院81年6月11日秘臺所(二)字第06985
    號函示，係指在最具威力之適當距離，以彈丸可穿入人體皮
    肉層之動能為基準。實務上關於殺傷力之相關數據，固有：
    (一)日本科學警察研究所之研究結果，彈丸單位面積動能達20
    焦耳/平方公分，足以穿入人體皮肉；(二)內政部警政署刑事
    警察局對活豬作射擊測試結果，彈丸單位面積動能達24焦耳
    /平方公分，足以穿入豬隻皮肉層；(三)美國軍醫總署定義：
    彈丸撞擊動能達58呎磅(約為78.6焦耳)，則足以使人喪失戰
    鬥能力，此有辯護人庭呈內政部警政署刑事警察局97年4 月
    25日刑鑑字第0970050188號槍彈鑑定書所附殺傷力相關數據
    在卷可參 (見本院卷第68至69頁)。惟依鑑定證人即內政部
    警政署刑事警察局槍枝鑑識人員丁○○ (中央警察大學鑑識
    系畢業，經內政部警政署刑事警察局槍彈鑑識訓練及考試認
    證通過，於刑事警察局擔任空氣槍鑑定時間2年，鑑定槍枝
    近2千件，目前就讀中央警察大學鑑識科學研究所)於本院審
    理時證稱：鑑定書並未直接指明鑑定槍枝是否具有殺傷力，
    只有提供槍枝試射單位面積動能的參考數據、客觀的殺傷力
    標準，供法院參考，依據日本科學警察研究所提供的研究結
    果，槍枝發射彈丸之單位面積動能超過20焦耳/平方公分，
    即足以穿入人體皮肉層，本局對活豬作射擊測試結果，認彈
    丸單位面積動能達24焦耳/平方公分，足以穿入豬隻皮肉層
    ，由於該項測試是針對豬隻進行測試，非針對人體測試結果
    ，因此還是以依比較嚴格的認定標準即日本科學警察研究所
    的研究結果為主，且司法院亦有函示殺傷力的認定標準，是
    以適當的距離內能夠穿入人體皮肉層為依據等語 (見本院卷
    第53至55頁)。準此，空氣槍經裝填彈丸射擊結果，其單位
    面積動能如超越20焦耳/平方公尺者，堪認可穿入人體皮肉
    層，已足以對人體造成傷害，而具殺傷力，即屬槍砲彈藥刀
    械管制條例第4條第1項第1款所稱具有殺傷力之空氣槍無疑
    。扣案403型改造空氣手槍 (槍枝管制編號：0000000000號)
    、SP100改造空氣長槍 (槍枝管制編號：0000000000號)，經
    裝填金屬彈丸實際試射結果，彈丸單位面積動能均超過20焦
    耳/平方公分，雖不致可穿透豬隻皮肉層，但可穿透人體皮
    肉層，殆可確定。是依前開鑑驗結果及函示內容，應認上開
    扣案空氣槍性能良好且具殺傷力。辯護人辯稱扣案403型改
    造空氣手槍經測試結果彈丸單位面積動能未達刑事警察局對
    活豬做射擊測試結果之單位面積動能24焦耳/平方公分，不
    具殺傷力云云，顯然無據。
(三)被告於本院審理時辯稱扣案SP100改造空氣長槍1枝，買回來
    後就是壞的，伊將BB彈放進去會掉出來云云；辯護人亦辯以
    SP100空氣長槍查獲時有漏氣不能擊發情形，故無殺傷力云
    云。然該SP100改造空氣長槍經鑑定結果，彈丸單位面積動
    能達47焦耳/平方公分，已如上述。參以被告於本案經查獲
    後，在臺東縣警察局臺東分局馬蘭派出所就扣案槍械功能進
    行測試時，除表示該扣案SP100改造空氣長槍有漏氣情形，P
    .BII上彈不順，有時會1次打2、3發外，並未提及該SP100改
    造空氣長槍有何上彈不順之情形 (見警卷第9頁)，及證人即
    查獲本案之臺北市政府警察局刑警大隊偵查隊偵八隊隊長乙
    ○○於本院審理時證稱：被告警詢筆錄記載SP100空氣長槍
    有漏氣是依據被告回答記載，本案查獲後在馬蘭派出所測試
    時，因為要鎖上小鋼瓶才能試射，調整若不符合彈道會有漏
    氣，鋼瓶太小我們不太會轉，可能是我們操作不是很好，如
    果有鎖好鋼瓶，就不會漏氣。伊記得當時有鎖上鋼瓶試打，
    當時可以擊發，被告說我們在鎖的時候有漏氣的狀況，其他
    還好，還很正常。如果有BB彈放入後會調出來的情形，可是
    因為槍的角度問題，當時被告還有另外1把槍可能有鋼珠放
    進入就滾出來的情形，伊現在不能確定是不是SP100這把等
    語(見本院卷第101頁)等情，是該扣案SP100改造空氣長槍有
    無被告所指無法順利裝彈、漏氣等功能上障礙情形，即有疑
    義。且依證人乙○○上開所述，縱有發生鋼瓶漏氣情事，顯
    然仍不影響該SP100改造空氣長槍可以擊發之功能。復佐以
    鑑定證人丁○○於本院審理時證述：因為空氣槍不是專業工
    廠做出來的東西，有瑕疵是可能的，例如在裝填氣瓶時，若
    氣瓶的角度不正確或氣瓶的螺紋內有髒東西，以致裝填氣瓶
    沒有辦法順利，氣體就可能外洩，如果漏得太快，沒有辦法
    在氣瓶飽滿情形下發射彈丸時，通常是不會有殺傷力。但在
    正常操作情形下，或者稍微整理、清潔槍枝後，氣瓶可能就
    能夠正常裝填，而不會發生漏氣的情形，所以槍枝發生漏氣
    的情形，不代表槍枝就會漏氣，要看漏氣的原因是什麼。本
    案SP100型改造空氣長槍經測試結果，裝填鋼珠及全新的小
    型二氧化碳高壓鋼瓶，測試的最後結果如鑑定書鑑定結果一
    所示之彈丸單位面積動能為47焦耳/平方公分。該槍枝測試
    時沒有發現明顯裝填障礙的情形，至於有無漏氣情形，因為
    鑑定內容中未記載有此種情形，伊無法直接回答有無障礙、
    無法擊發的情形。但至少在伊鑑定時，並沒有明顯發現漏氣
    的情形。如果槍枝漏氣的很嚴重，我們會先儘可能進行試射
    ，如果經由簡易的更動，例如增加橡皮環以阻止漏氣情形的
    話，我們會將更動的狀況載示在鑑定內容內，並將更動前後
    的測試結果一併供法院參考。如果根本無法擊發，報告上面
    就會寫無法擊發。另空氣槍如果發生結構上有障礙的情形，
    要看是否能簡易調整後擊發，若無法排除障礙，會在鑑定報
    告上面載明，所以沒有載明的話，或許是沒有發現障礙，或
    許是障礙可以排除。若是明顯要更動槍枝結構的情形時，我
    們就不會去更動槍枝結構，會直接在鑑定書內載示無法鑑定
    等語明確 (見本院卷第56至57頁、第64頁)，堪認扣案SP100
    空氣長槍之機械結構及性能係屬完整、良好，並無被告及辯
    護人所指情形；俱見被告及辯護人上揭所辯，與事實不符，
    非可採信。
(四)查槍砲彈藥刀械管制條例對於「具殺傷力」之槍砲雖未以具
    體「數據」明訂標準，但以文義解釋、論理解釋而言，槍砲
    彈藥刀械管制條例所保護法益主要對像為人體之生命、身體
    健康及安全，所謂槍枝具有「殺傷力」自係指槍砲依其適當
    使用之方法所擊發之子彈，於特定距離內 (依不同槍枝、子
    彈而有不同射程，未可一概而論)可對「人體」造成傷害或
    死亡者而言，而槍枝究竟是否能對人體造成損傷，繫於所擊
    發之子彈對人體之撞擊力、穿透力高低，由於各槍枝、子彈
    射程不同，人體距離槍枝之位置也不相同，除非鎖定具體目
    標、具體射程，原無從一一判別，且實際上亦不允許以試射
    之方式，確認各該槍枝所擊發之子彈是否得穿透人體，故在
    判斷槍枝所擊發之子彈對人體撞擊力之高低時，實務上殆以
    實際裝填子彈試射後，依測得彈丸速度 (公尺/秒)計算單位
    面積動能 (焦耳/平方公分)，單位面積動能越高，撞擊力、
    穿透力越高，對人體損傷癒大，反之則否，並再比對其他實
    驗資料，確定子彈之單位面積動能之高低對人體損害之情形
    ，資以判別槍枝是否具有殺傷力。本案依被告於警詢時供稱
    403型改造空氣手槍賣家跟伊說很強，絕對能使伊滿意，伊
    是以4,500元購得，因為伊之前貪便宜都買到壞掉的槍，所
    以才會以高於市價2倍的價格購買等語 (見偵查卷第18頁)觀
    之，該403型改造空氣手槍係以高於市價2倍之價格購得，足
    見價值不低，若為無殺傷力之槍枝，何需耗費高價購得？又
    SP100改造空氣長槍經鑑定結果，單位面積動能為47焦耳/平
    方公分，高於20焦耳/平方公分甚多，對於有無殺傷力之辨
    別當屬輕而易舉，且被告於偵查及本院審理中均坦承購買扣
    案空氣槍後有實際試射，有打瓦楞紙紙箱，其因而可得認識
    扣案空氣槍之射擊動能，應甚明確。復參以被告於本院審理
    時坦認因其從小對刀槍有興趣，在網路上買過類似的槍枝大
    約10把，及依卷附被告於雅虎奇摩拍賣網站買家意見內留言
    (2006年8月26日3點26分，見本院卷第26頁)：「菠密不到一
    面，不過我今天改ㄌ一隻字401.真子限量版. 僅換彈簧而已
    .塑膠ㄉ. 威力竟然更強. 菠密1.5.不過扳機很重手」(此據
    被告於本院審理時解釋，菠密是指波蜜24罐鐵罐裝的紙箱，
    「一面」就是一片紙箱，「401」是槍枝型號，「僅換彈簧
    」就是換槍裡面的彈簧，「塑膠ㄉ」應該是指材質，「威力
    竟然更強」就是401型號手槍威力比較強，「重手」就是不
    好扣板機的意思，見本院卷第95至96頁)，被告平日既對槍
    枝有興趣且有收藏槍枝之嗜好，足見被告對於槍枝之了解應
    高於一般人，且其尚於網路上與他人討論槍枝特性，依被告
    之智識程度及藉由網路對空氣槍之瞭解，即易自網路上知悉
    空氣槍之單位面積動能及對於殺傷力認定之相關資訊，其對
    所購買之物品，係具有殺傷力之空氣槍之事實應有認識，仍
    未經許可而無故持有，至上開時、地才被警查獲，堪認其有
    明知上開扣案空氣槍係具有殺傷力之空氣槍，仍未經許可而
    非法持有之犯意與行為。被告辯稱其上網購買上開空氣槍枝
    時，網站上記載一切合法，故不知上開空氣槍枝具有殺傷力
    云云，辯護人亦辯以：被告購買時主觀上認係屬合法之玩具
    槍，購買後並未將玩具槍改造，亦未使用二氧化碳鋼瓶、金
    屬BB彈，主觀上無法預見扣案玩具槍枝具有殺傷力云云，顯
    均事後卸責之詞，不足採信。
(五)辯護人再為被告辯以扣案空氣槍因欠缺二氧化碳鋼瓶、鋼珠
    之組成零件，不能認係完整之槍枝，且不同廠牌及不同國家
    製造之鋼瓶有不同之動力，使用金屬BB彈與使用塑膠BB彈測
    試結果也不一樣，鑑識人員以自行購買之鋼瓶、金屬BB彈所
    為之鑑定並不足採云云。本案查扣上開空氣槍時固未扣得二
    氧化碳高壓鋼瓶、鋼珠等物，然所謂空氣槍乃指非以火藥等
    爆炸物發射，係藉壓縮氣體或壓縮瓦斯之氣體膨脹力發射子
    彈或金屬，供作娛樂、打獵、訓練及競賽為主之槍枝，二氣
    化碳鋼瓶內部之氣體雖為該空氣槍之發射動力來源，惟該鋼
    瓶本身究非空氣槍之主要組成零件。是以空氣槍是否具殺傷
    力端賴空氣槍主要組成零件 (即包括槍管、槍身、扳機、上
    膛拉桿、擊錘、轉輪、滑套等)，經測試結果能否達具有殺
    傷力之標準為斷，縱該空氣槍於扣案時未裝置鋼瓶，仍無礙
    該槍具有殺傷力之認定，是被告及辯護人以鋼瓶、鋼珠之有
    無及種類作為認定空氣槍有無殺傷力標準之一，顯屬無稽。
    況小型二氧化碳高壓鋼瓶、鋼珠雖非空氣槍本體之零件，僅
    係供其使用之材料，然市售普遍，價格亦非高昂，任何人均
    可自由買受，刑事警察局以市售小型二氧化碳高壓鋼瓶、鋼
    珠就上開扣案空氣槍試射結果，既符合槍枝具有殺傷力之標
    準，被告未經許可而持有之，自已該當槍砲彈藥刀械管制條
    例第8條第4項所處罰之未經許可持有可發射金屬或子彈具有
    殺傷力之槍枝之要件。
(六)綜上所述，被告及辯護人上揭所辯，洵無足採，本案事證明
    確，被告犯行堪以認定，應予依法論科。
三、論罪科刑之理由：
(一)扣案之403型改造空氣手槍、SP100改造空氣長槍各1支，均
    係屬槍砲彈藥刀械管制條例第4條第1項第1款所規定之空氣
    槍，依同條例第5條規定，非經中央主管機關許可，不得持
    有之。是核被告甲○○上揭所為，均係犯槍砲彈藥刀械管制
    條例第8條第4項之未經許可持有空氣槍罪。被告所犯前開2
    罪，犯意各別，行為互殊，應予分論併罰。
(二)按刑之量定，為求個案裁判之妥當性，法律固賦予法院裁量
    餘地，但此項裁量之行使，除應依刑法第57條規定，審酌行
    為人及其行為等一切情狀為整體之評價，並應顧及比例原則
    ，使罪刑均衡，輕重得宜，以契合社會及國民之法律感情。
    又犯罪之情狀顯可憫恕，認科以最低度刑仍嫌過重者，得酌
    量減輕其刑，刑法第59條定有明文。此所謂「情狀」，係指
    法官量刑時所應考量之各種情狀而言，在審酌個案時遇有情
    輕法重之情形下，裁判時本即得適用刑法第59條之規定，以
    酌量減輕其刑，此經司法院大法官以釋字第263號解釋闡述
    至明。被告甲○○未經許可持有上開改造空氣槍，係因個人
    興趣供把玩之用，業經其陳明在卷，其持有上開改造空氣槍
    期間，並未將之用於不法，此由被告遭查獲係因員警執行網
    路巡邏勤務時發現，且在被告住處查獲上開空氣槍，及依卷
    內資料查無被告持槍欲供犯罪之用等情即明，堪認被告並無
    持槍傷人或擁槍自重之意，其危害社會治安及他人生命、身
    體安全之程度尚非重大，應係對國家重典認識不夠深切，致
    犯此重罪，相較於擁槍自重並持以傷害、恐嚇他人或為其他
    犯行之徒而言，惡性顯然較輕，權衡被告持有本案槍枝之動
    機、犯罪具體情狀、行為背景及其所犯罪名最輕本刑為3年
    以上有期徒刑之法定刑責觀之，確屬情輕法重，客觀上足以
    引起社會一般人之同情而堪可憫恕，縱宣告被告法定最低度
    之刑猶嫌過重，爰依刑法第59條之規定，酌量減輕其刑。爰
    審酌被告未曾受有論罪科刑之前案情形，有卷附臺灣高等法
    院被告前案紀錄表可考，素行尚可，其上網購買空氣槍，持
    有該些槍枝，固對於社會秩序具有潛在威脅及危險，惟念其
    持有槍枝，並未供作任何犯罪行為之用，並未因此造成公眾
    或他人之現實之惡害，併參以其生活狀況、品行、智識程度
    、犯罪之動機、目的、手段、所生危害、犯後態度等一切情
    狀，分別量處如主文所示之刑，並定其應執行之刑及就併科
    罰金刑部分，諭知易服勞役之折算標準。
(三)本案被告所犯未經許可持有空氣槍之犯罪時間均於96年4月
    24日以前，合於中華民國九十六年罪犯減刑條例第2條第1項
    規定之基準日之前，所宣告之刑又未逾有期徒刑1年6月，不
    在該條例第3條第1項第4款所定排除減刑之列，應依該條例
    第2條第1項第3款之規定，減其宣告刑2分之1，以示懲警。
(四)查被告未曾因故意犯罪受有期徒刑以上刑之宣告，有前揭臺
    灣高等法院被告前案紀錄表在卷可佐，且被告現為臺東捐血
    站站長，有正當工作維生，並非遊蕩頑劣之人，其因一時短
    於思慮，致觸法網，經此偵審程序及科刑之教訓，應能知所
    警惕而無再犯之虞，本院認前開宣告之刑以暫不執行為適當
    ，爰依刑法第74條第1項第1款併宣告緩刑4年。末以被告之
    違法行為，造成司法資源之耗費，又臺東地區少年多處弱勢
    ，家庭功能不彰，為喚醒被告對社會之關懷並確保其改過自
    新，是於緩刑宣告同時，認有命被告向公庫支付一定金額之
    必要，併依同條第2項第4款規定，命被告向臺東縣政府公庫
    (臺灣銀行臺東分行帳戶：臺東縣彩繪人生基金；帳號：000
    000000000號)支付30萬元。
(五)扣案SP100改造空氣長槍 (槍枝管制編號：0000000000號)、
    403型改造空氣手槍(槍枝管制編號：0000000000號)各1枝，
    均具有殺傷力，已如上述，屬違禁物，應依刑法第38條第1
    項第1款之規定予以宣告沒收。至於扣案之TARGET改造長槍
    (槍枝管制編號：0000000000號)、P.BII改造手槍(槍枝管制
    編號：0000000000號)各1枝，經鑑定結果認定均不具有殺傷
    力 (見上述槍彈鑑定書)，非屬槍砲彈藥刀械管制條例所列
    管之物品，非屬違禁物，亦無證據足認與被告本案犯罪有關
    ，爰均不為沒收之宣告，併此敘明。
四、應適用之法條：
    依刑事訴訟法第299條第1項前段，槍砲彈藥刀械管制條例第
    8條第4項，刑法第11條前段、第59條、第42條第3項前段、
    第51條第5款、第7款、第74條第1項第1款、第2項第4款、第
    38條第1項第1款，中華民國九十六年罪犯減刑條例第2條第1
    項第3款、第7條，判決如主文。
本案經檢察官丙○○到庭執行職務。
中    華    民    國    97    年    8     月    7     日
                  刑事第一庭審判長法  官  陳中和
                                  法  官  蔡玉雪
                                  法  官  簡芳潔
以上正本證明與原本無異。
如不服本判決應於收受本判決後10日內向本院提出上訴書狀；上
訴書狀應敘述具體理由。未敘述上訴理由者，應於上訴期間屆滿
後20日內向本院補提理由書狀（均須按他造當事人之人數附繕本
）。「切勿逕送上級法院」。
                                  書記官  林慧芬
中    華    民    國    97    年    8     月    12    日
附錄論罪科刑法條全文：
槍砲彈藥刀械管制條例第8條
未經許可，製造、販賣或運輸鋼筆槍、瓦斯槍、麻醉槍、獵槍、
空氣槍或第4條第1項第1款所定其他可發射金屬或子彈具有殺傷
力之各式槍砲者，處無期徒刑或5年以上有期徒刑，併科新臺幣1
千萬元以下罰金。
未經許可，轉讓、出租或出借前項所列槍枝者，處5年以上有期
徒刑，併科新臺幣1千萬元以下罰金。
意圖供自己或他人犯罪之用，而犯前二項之罪者，處無期徒刑或
7年以上有期徒刑，併科新臺幣1千萬元以下罰金。
未經許可，持有、寄藏或意圖販賣而陳列第1項所列槍枝者，處3
年以上10年以下有期徒刑，併科新臺幣700萬元以下罰金。
第1項至第3項之未遂犯罰之。


司法院資訊處製作；財團法人民間司法改革基金會備份。
